【裁判字號】    92,交上訴,187
【裁判日期】    921014
【裁判案由】    公共危險等
【裁判全文】
臺灣高等法院刑事判決                          九十二年度交上訴字第一八七號
    上  訴  人
    即  被  告  甲○○
右上訴人因公共危險等案件，不服臺灣板橋地方法院九十二年度交訴字第九九號，中
華民國九十二年七月十五日第一審判決（起訴案號：臺灣板橋地方法院檢察署九十二
年度偵字第八九八二號），提起上訴，本院判決如左：
    主  文
上訴駁回。
    事  實
一、甲○○曾因違反毒品危害防制條例案件，經原審以九十年度易字第一０三六號判
    處有期徒刑五月，如易科罰金以三百元折算一日確定，於民國（下同）九十一年
    二月七日易科罰金執行完畢，猶不知警惕，於九十二年三月二十六日上午十時三
    十分許，騎乘其所竊得吳國泰所有之車牌號碼ＰＮＩ─三九一號重型機車，在臺
    北縣三重市○○街四十一號前，搶奪路人周幸代所有之皮包（甲○○所涉竊盜及
    搶奪部分由原審另案審理判刑確定執行中），甲○○旋騎乘上開機車沿同縣市○
    ○街逃逸，於同日上午十時三十五分許，行經富華街二十二號前之無標誌或標線
    且未劃設車道線或行車分向線之市區道路，本應注意在無標誌或標線且未劃設車
    道線或行車分向線之市區道路行駛，時速不得超過三十公里，且應注意車前狀況
    並隨時採取必要之安全措施，當時天候晴，路面乾燥無缺陷或障礙物，依甲○○
    之智識程度及當時情況，均無不能注意之情事，詎甲○○貿然以時速約五十、六
    十公里之速度在上開市區道路行駛，且疏未注意前方適有陳王敏妹在路旁行走，
    而撞擊陳王敏妹，陳王敏妹因此受有嚴重頭部外傷併硬腦膜下出血、腹內出血、
    脾膜破裂等傷害。甲○○明知駕駛上開機車肇事，已致人受傷，竟未留在現場對
    陳王敏妹採取任何救護或其他必要措施，亦未向警察機關報告，為逃避責任，遂
    另行起意，騎乘上開機車加速駛離肇事現場。嗣警方循線於同日上午十一時許，
    在臺北縣三重市○○街與五華街口查獲甲○○。陳王敏妹則於同日上午十一時五
    分許經送至財團法人新光吳火獅紀念醫院（下稱新光醫院）急救，再於同日下午
    一時五分許轉送臺北市立中興醫院治療，延至同年月三十一日中午十二時四十分
    許因上開車禍導致鈍挫性顱腹腔出血而不治死亡。
二、案經臺灣板橋地方法院檢察署檢察官相驗後自動檢舉偵查起訴。
    理  由
一、右揭事實，業據被告甲○○於偵查、原審審理中及本院審理時均坦承不諱，並經
    證人吳國泰、周幸代、目擊被告駕車肇事逃逸過程之證人林聰海、李清標於警詢
    時證述屬實，復有道路交通事故現場圖、道路交通事故調查報告表各一份、肇事
    現場及機車照片十五張附卷可稽；又被害人陳王敏妹因遭被告騎乘機車撞擊，因
    此受有嚴重頭部外傷併硬腦膜下出血、腹內出血、脾膜破裂等傷害，於九十二年
    三月二十六日上午十一時五分許經送至新光醫院急救，再於同日下午一時五分許
    轉送臺北市立中興醫院治療，延至同年月三十一日中午十二時四十分許因上開車
    禍導致鈍挫性顱腹腔出血而不治死亡等情，亦經陳王敏妹之子乙○○指認無訛，
    並經臺灣板橋地方法院檢察署檢察官督同檢驗員相驗明確，製有相驗屍體證明書
    、驗斷書、勘驗筆錄各一份及被害人屍體照片七張附卷可憑，且有新光醫院九十
    二年四月二十一日（九十二）新醫醫字第三六九號函所附陳王敏妹之病例摘要記
    錄紙、台北市立中興醫院出具之診斷證明書各一份在卷可考。按在無標誌或標線
    且未劃設車道線或行車分向線之市區道路行駛，時速不得超過三十公里；又汽車
    行駛時，駕駛人應注意車前狀況，並隨時採取必要之安全措施；道路交通安全規
    則第九十三條第一項第一款、第九十四條第三項分別定有明文。被告於右揭時地
    駕駛車輛，應注意遵守上開規定，當時天候晴，路面乾燥無缺陷或障礙物，依被
    告之智識程度及當時情況，均無不能注意之情事，竟貿然以時速約五十、六十公
    里之速度在上開市區道路行駛，且疏未注意前方適有陳王敏妹在路旁行走，以致
    肇事，被告之駕車行為顯有過失，且其過失行為與被害人之死亡間具有相當因果
    關係。本案事證明確，被告之犯行實堪認定。
二、核被告甲○○過失駕車撞擊陳王敏妹致死之行為，係犯刑法第第二百七十六條第
    一項之過失致人於死罪；被告駕車肇事致陳王敏妹受傷後逃逸之行為，係犯刑法
    第一百八十五條之四之駕駛動力交通工具肇事致人受傷而逃逸罪。被告所犯上開
    二罪間，犯意各別，行為互殊，應分論併罰。又被告有事實欄所載犯罪前科及受
    有期徒刑執行完畢之事實，有本院被告全國前案紀錄表在卷可按，其受有期徒刑
    之執行完畢後，五年以內再犯法定刑含有期徒刑之上開二罪，為累犯，均應依法
    加重其刑。
三、原審因認被告罪證明確，引用刑法第二百七十六條第一項、第一百八十五條之四
    、第四十七條、第五十一條第五款，罰金罰鍰提高標準條例第一條前段之規定，
    並審酌被告之素行不良、於市區道路高速行駛且怠於注意車前狀況而肇事，過失
    情節重大，肇事後駕車逃逸置被害人於不顧，惡性非輕，惟犯後已與被害人陳王
    敏妹之家屬達成調解並賠償損害（已據乙○○於原審陳述明確，並有台北縣三重
    市調解委員會調解書影本一紙在卷可參），且坦承犯行等一切情狀，分別量處過
    失致死罪有期徒刑九月，駕車肇事逃逸部分有期徒刑一年，並定其應執行之刑為
    一年六月，核其認事用法並無不合，量刑亦稱妥適，上訴人即被告上訴意旨認已
    與被害人家和解，原審量刑過重為由，請求撤銷改判，從輕量刑，惟查和解部分
    業經原審斟酌量刑，並無判決後新生和解事宜，既經原審於量刑時採為酌量，且
    並無不當，被告執此上訴，核無理由，上訴應予駁回。
據上論斷，應依刑事訴訟法第三百六十八條，判決如主文。
本案經檢察官陳文琪到庭執行職務。
中      華      民      國    九十二    年      十      月    十四      日
                              臺灣高等法院刑事第十六庭
                                  審判長法  官  許  增  男
                                        法  官  陳  孟  瑩
                                        法  官  周  煙  平
右正本證明與原本無異。
肇事逃逸部分如不服本判決應於收受送達後十日內向本院提出上訴書狀，其未敘述上
訴之理由者並得於提起上訴後十日內向本院補提理由書（均須按他造當事人之人數附
繕本）。
過失致死部分不得上訴。
                                        書記官  蕭  麗  珍
中      華      民      國    九十二    年      十      月     二十     日
本案論罪科刑法條全文：
刑法第二百七十六條第一項
因過失致人於死者，處二年以下有期徒刑、拘役或二千元以下罰金。
中華民國刑法第一百八十五條之四
駕駛動力交通工具肇事，致人死傷而逃逸者，處六月以上五年以下有期徒刑。


司法院資訊處製作；財團法人民間司法改革基金會備份。
